臺灣高雄地方法院刑事判決　　　　　　　　　　　　九十一年度易字第一五九號
　　公　訴　人　臺灣高雄地方法院檢察署檢察官
　　被　　　告　丙○○
　　被　　　告　丁○○
右列被告等因違反電子遊戲場業管理條例等案件，經檢察官聲請簡易判決處刑（九十
年度偵字第二二七八一號），及移送併辦（九十一年度偵字第七一七六號、第一三一
二四號、臺灣屏東地方法院檢察署九十一年度偵字第三一一三號），本院高雄簡易庭
認不宜以簡易判決處刑（九十一年度雄簡字第六四三號），簽移本院依通常程序審理
，本院判決如左：
    主  文
丙○○共同違反未依電子遊戲場業管理條例規定辦理營利事業登記者，不得經營電子
遊戲場業之規定，累犯，處拘役肆拾日，如易科罰金，以參佰元折算壹日。扣案如附
表編號一所示之電子遊戲機台「滿貫大亨」參台、「大舞台」貳台（均含ＩＣ板共伍
塊）及現金新台幣貳仟肆佰陸拾元，均沒收。
丁○○共同以賭博為常業，處有期徒刑伍月，如易科罰金，以參佰元折算壹日。扣案
如附表所示之電子遊戲機台共計貳拾肆台、電動賭博機具共計拾柒台（均含ＩＣ板共
肆拾壹塊）及現金貳萬伍仟貳佰柒拾元，均沒收。
    事  實
一、丙○○曾於民國八十五年間因公共危險案件，經本院判決處有期徒刑二月確定，
    並於八十六年三月十四日易科罰金執行完畢，詎仍不知悔改，其明知未依電子遊
    戲場業管理條例規定辦理營利事業登記者，不得經營電子遊戲場業，且其所經營
    之「崇法便利商店」（懸掛招牌為「富而樂超商」）之許可營業項目未包含經營
    電子遊戲場業務，竟與丁○○基於共同經營電子遊戲場之犯意聯絡，於附表編號
    一所示之時間、地點，由丙○○在「富而樂超商」內擺設電子遊戲機台「滿貫大
    亨」三台、「大舞台」二台共計五台，供不特定之人玩打，並以日薪新台幣（下
    同）六百五十元雇請丁○○擔任店員負責兌換硬幣予客人等工作，嗣於九十年十
    一月二十七日晚間八時四十分許，為警在上址當場查獲，並扣得丙○○所有上開
    電子遊戲機台（均含ＩＣ板）及營業所得二千四百六十元。另丁○○又共同基於
    常業賭博之犯意聯絡，於附表編號二所示之時間、地點，在其所經營「ＡＥ超商
    」之公眾得出入之場所，擺設電動賭博機具「滿貫大亨」一台、「大舞台」二台
    、「動物柏青樂」一台、「龍鳳」一台及電子遊戲機具娃娃機五台，並以月薪一
    萬八千元僱用與其有上開同一常業賭博犯意聯絡之乙○○（另經檢察官為職權不
    起訴處分確定）為店員，擔任兌換賭資、獎品之工作，而共同與不特定之人賭博
    財物，並以之為常業。其賭博方法均係由賭客出資以每十元開一分之比例開分後
    與機具對賭，與機具對賭所得積分，得以一比一之方式兌換等值商品，嗣於九十
    一年二月二十日下午三時三十分許，適有客人甲○○（另經檢察官為職權不起訴
    處分確定）在店內打玩機台時，為警當場查獲，並扣得丁○○所有如附表編號二
    所示之電動賭博機具、電子遊戲機台（均含ＩＣ板）及現金一萬二千七百六十元
    ；丁○○復承上開犯意，又於附表編號三所示之時間、地點，在其所經營「富而
    樂超商」之公眾得出入之場所，擺設電動賭博機具「滿貫大亨」二台、「大舞台
    」二台、「動物柏青樂」一台、「龍鳳」一台、「金象王」一台、「青龍」一台
    及電子遊戲機具娃娃機八台，並以月薪一萬八千元僱用與其有上開同一常業賭博
    犯意聯絡之陳佳琪（另由檢察官偵辦中）為店員，擔任兌換賭資、獎品之工作，
    而共同與不特定之人賭博財物，並以之為常業。其賭博方法均係由賭客出資以每
    十元開一分之比例開分後與機具對賭，與機具對賭所得積分，得以一比一之方式
    兌換等值商品，嗣於九十一年五月九日下午五時二十分許，適有客人杜其峰（另
    由檢察官偵辦中）在店內打玩機台時，為警當場查獲，並扣得丁○○所有如附表
    編號三所示之電動賭博機具、電子遊戲機台（均含ＩＣ板）及現金三千八百五十
    元；丁○○再承上開犯意，於附表編號三所示之時間、地點，在其所經營「富而
    樂超商」之公眾得出入之場所，擺設電動賭博機具「滿貫大亨」二台、「大舞台
    」一台、「動物柏青樂」一台及電子遊戲機具娃娃機六台，並以月薪一萬八千元
    僱用與其有上開同一常業賭博犯意聯絡之許伶鍾（另經檢察官為不起訴處分確定
    ）為店員，擔任兌換賭資、獎品之工作，而共同與不特定之人賭博財物，並以之
    為常業。其賭博方法均係由賭客出資以每十元開一分之比例開分後與機具對賭，
    與機具對賭所得積分，得以一比一之方式兌換等值商品，嗣於九十一年六月十三
    日凌晨零時許，適有客人陳憲正在店內打玩機台時，為警當場查獲，並扣得丁○○所有如附表編號三所示之電動賭博機具、電子遊戲機台（均含ＩＣ板）及現金
    六千二百元。
二、案經高雄市政府警察局苓雅分局、高雄縣警察局岡山分局、屏東縣警察局屏東分
    局分別移送臺灣高雄地方法院檢察署檢察官及臺灣屏東地方法院檢察署檢察官移
    送併案審理。
    理  由
一、右揭事實，業據被告丙○○及丁○○於本院審理時坦承不諱，核與證人乙○○、
    陳佳琪、杜其峰、許伶鍾及陳憲正分別於警訊時證述之情節相符，復有臨檢紀錄
    表、扣押筆錄各四紙、營利事業登記證三紙及照片二十六張附卷可稽，並有如附
    表所示之電動賭博機具、電子遊戲機具及在機台內查獲之現金扣案可資佐證，被
    告等自白顯與事實相符，應堪採信，本件事證明確，被告等犯行洵堪認定。
二、核被告丙○○所為，係違反電子遊戲場業管理條例第十五條規定，應依同條例第
    二十二條規定處罰；被告丁○○所為，係犯刑法第二百六十七條之常業賭博罪及
    電子遊戲場業管理條例第二十二條之罪。被告丙○○與被告丁○○間就上開犯行
    ，有犯意之聯絡及行為之分擔，為共同正犯；另被告丁○○分別與乙○○、陳佳
    琪、許伶鍾間就上開犯行，有犯意之聯絡及行為之分擔，均為共同正犯。被告丁○○連續多次違反電子遊戲場業管理條例之行為，時間緊接、方法相同，觸犯構
    成要件相同之罪名，顯係基於概括犯意為之，應依連續犯之規定，論以一罪。另
    被告丁○○所犯常業賭博罪、違反電子遊戲場業管理條例間，有方法結果之牽連
    關係，應從一重之常業賭博罪處斷。又常業賭博罪部分，雖未據公訴人起訴，惟
    該部分與被告所犯本件電子遊戲場業管理條例犯行，具有牽連犯之裁判上一罪關
    係，為本件起訴效力之所及，本院自應就此部分併為審理。再被告丙○○曾於八
    十五年間因公共危險案件，經本院判決處有期徒刑二月確定，並於八十六年三月
    十四日易科罰金執行完畢，有臺灣高雄地方法院檢察署刑案資料查註紀錄表及臺
    灣高等法院被告全國前案紀錄表各一份在卷可參，其受有期徒刑執行完畢，於五
    年以內再犯有期徒刑以上之本罪，為累犯，應依刑法第四十七條之規定，加重其
    刑。爰審酌被告等犯罪之動機、目的、手段、擺設電動機具數量，對社會所生危
    害及其品性、生活狀況、智識程度、犯後態度等一切情狀，分別量處如主文所示
    之刑，並諭知易科罰金之折算標準，以資懲儆。扣案附表編號二至四所示之滿貫
    大亨五台、大舞台五台、動物柏青樂三台、龍鳳二台、金象王一台、青龍一台，
    分別係當場賭博之器具，依刑法第二百六十六條第二項，不問屬於犯人與否，沒
    收之。另扣案附表所示之電子遊戲機具滿貫大亨三台、大舞台二台、娃娃機十九
    台及現金二萬五千二百七十元（2460+1270+3850+6200=25270），分別係供犯罪
    所用及犯罪所得之物，且分別為被告丙○○及丁○○所有，業據被告等供明在卷
    可按，應依刑法第三十八條第一項第二款、第三款併予宣告沒收。
據上論斷，應依刑事訴訟法第四百五十二條、第二百九十九條第一項前段，電子遊戲
場業管理條例第二十二條，刑法第二十八條、第二百六十七條、第五十五條、第二百
六十六條第二項、第三十八條第一項第二款、第三款、第四十七條、第四十一條第一
項，罰金罰鍰提高標準條例第一條前段、第二條，判決如主文。
中      華      民      國    九十一    年      八      月    二十七    日
                                    臺灣高雄地方法院刑事第四庭
                                        法  官    廖純卿
右正本證明與原本無異。
如不服本判決，應於判決送達後十日內，向本院提出上訴狀。
                                        書記官    劉企萍
中     華      民      國    九十一      年      九      月     三      日
附表：
┌──┬───────┬───────────┬────────────┐
│編號│  時      間  │     地        點     │     機台及現金         │
├──┼───────┼───────────┼────────────┤
│ 一 │九十年十一月九│高雄市苓雅區○○○路三│滿貫大亨三台、大舞台二台│
│    │日起至同年月二│六三號「富而樂超商」  │（均含ＩＣ板）、現金二千│
│    │十七日止      │                      │四百六十元              │
├──┼───────┼───────────┼────────────┤
│ 二 │九十一年一月底│高雄縣岡山鎮○○路四三│滿貫大亨一台、大舞台二台│
│    │某日起至同年二│八號「ＡＥ超商」      │、動物柏青樂一台、龍鳳一│
│    │月二十日止    │                      │台、娃娃機五台（均含ＩＣ│
│    │              │                      │板）、現金一萬二千七百六│
│    │              │                      │十元                    │
├──┼───────┼───────────┼────────────┤
│ 三 │九十一年三月二│屏東縣麟洛鄉○○路二五│滿貫大亨二台、大舞台二台│
│    │十五日起至同年│八號「富而樂超商」    │、動物柏青樂一台、龍鳳一│
│    │五月九日止    │                      │台、金象王一台、青龍一台│
│    │              │                      │、娃娃機八台（均含ＩＣ板│
│    │              │                      │）、現金三千八百五十元  │
├──┼───────┼───────────┼────────────┤
│ 四 │九十一年五月二│高雄市○○區○○路二五│滿貫大亨二台、大舞台一台│
│    │十日起至同年六│七號「富而樂超商」    │、動物柏青樂一台、娃娃機│
│    │月十三日止    │                      │六台（均含ＩＣ板）、現金│
│    │              │                      │六千二百元              │
└──┴───────┴───────────┴────────────┘
附錄本判決論罪科刑法條全文：
刑法第二百六十七條
以賭博為常業者，處二年以下有期徒刑，得併科一千元以下罰金。
電子遊藝場業管理條例第十五條：
未依本條例規定辦理營利事業登記者，不得經營電子遊藝業。
電子遊戲場業管理條例第二十二條：
違反第十五條規定者，處行為人一年以下有期徒刑、拘役或科或併科新台幣五十萬元
以上二百五十萬元以下罰金。
